【裁判字號】    89,易,18
【裁判日期】    890217
【裁判案由】    毀損等
【裁判全文】
臺灣基隆地方法院刑事判決                            八十九年度易字第一八號
    公  訴  人  臺灣基隆地方法院檢察署檢察官
    被      告  甲  ○
右列被告因犯家庭暴力之恐嚇等案件，經檢察官提起公訴（八十八年度偵續字第五五
號），本院判決如下：
    主  文
甲○連續以加害生命之事，恐嚇他人，致生危害於安全，處有期徒刑肆月，如易科罰
金，以參佰元折算壹日，緩刑參年。緩刑期內付保護管束。
被訴毀損部分公訴不受理。
        事  實
一、甲○與乙○○原為夫妻，甲○因不滿乙○○外出未向其報備，及不願與其行房，
    竟心生不滿，基於概括之犯意，分別於民國八十七年八月四日，八十八年一月五
    日，在基隆市○○路三八三號住處，以要殺害乙○○，並毀掉全家等加害乙○○
    生命之事由，恐嚇乙○○使其心生畏懼，致生危害於乙○○之安全。
二、案經乙○○訴由台灣基隆地方法院檢察署檢察官偵查起訴。
       理  由
壹、有罪部分：
一、訊據被告甲○矢口否認有右揭犯行，辯稱並未恐嚇乙○○，惟查右揭事實，業據
    乙○○指訴綦詳，並經證人林徐碧霞結證屬實，復有八十七年八月四日錄音帶譯
    文在卷足憑，被告固辯稱係一時氣話，然查被告曾有多次傷害告訴人之紀錄，及
    案發時又有拆卸床鋪之暴力舉動，有驗傷診斷書及上開錄音帶譯文附卷可稽，足
    見被告顯非僅止於氣話而無恐嚇之意，自足令告訴人心生畏懼而致生危害於告訴
    人之安全，是被告所辯，無非卸責之詞，不足採信，事證明確，被告犯行堪以認
    定。
二、核被告所為係犯刑法第三百零五條之恐嚇危害安全罪，屬家庭暴力防治法第二條
    第二項之家庭暴力罪。其先後多次犯行，時間緊接，犯意概括，所犯構成要件相
    同，為連續犯，依刑法第五十六條規定，以一罪論，並加重其刑。爰審酌被告之
    素行、犯罪動機、手段、所生危害及犯罪後之態度等一切情狀，量處如主文所示
    之刑，並諭知易科罰金之折算標準。又查被告前未曾受有期徒刑以上刑之宣告，
    有本院被告全國前案記錄表在卷可考，因一時衝動，致罹刑典，事後已與告訴人
    達成和解，告訴人並當庭表示不願追究此事，願意原諒被告，經此刑之宣告後，
    應知警惕而無再犯之虞，本院因認暫不執行其刑為當，予以宣告緩刑三年，緩刑
    期內並交付保護管束，以啟自新。
貳、不受理部分：
一、公訴意旨略以：被告甲○於八十八年一月上旬，因執意與乙○○發生性關係，經
    乙○○拒絕，竟拉破乙○○之內衣等情。
二、按告訴乃論之罪，告訴人於第一審辯論終結前得撤回其告訴，又告訴經撤回者，
    應諭知不受理之判決，刑事訴訟法第二百三十八條第一項、第三百零三條第三款
    分別定有明文。
三、查本件告訴人乙○○告訴被告甲○毀損案件，起訴書認係觸犯刑法第三百五十四
    條之毀損罪，依同法第二百五十七條之規定，須告訴乃論。茲據告訴人乙○○撤
    回告訴，依照首開說明，本件爰不經言詞辯論，逕為不受理判決之諭知。
據上論結，應依刑事訴訟法第二百九十九條第一項前段、第三百零三條第三款、第三
百零七條，家庭暴力防治法第三十條第一項，刑法第五十六條、第三百零五條、第四
十一條、第七十四條第一款，罰金罰鍰提高標準條例第一條前段、第二條判決如主文
。
本案恐嚇部分經檢察官林楨森到庭執行職務。
中    華    民    國      八十九    年      二        月      十七      日
                                      臺灣基隆地方法院刑事第三庭
                                              法  官  林  李  達
右正本證明與原本無異。
對於本件判決如有不服，應於收受送達後十日內，向本院提出上訴書狀，上訴於臺灣
高等法院，並按他造當事人之人數附具繕本。
                                              書記官  陳  一  素
中    華    民    國      八十九    年      二        月     二十三     日
附錄論罪法條
刑法第三百零五條
以加害生命、身體、自由、名譽、財產之事恐嚇他人，致生危害於安全者，處二年以
下有期徒刑、拘役或三百元以下罰金。


司法院資訊處製作；財團法人民間司法改革基金會備份。
